【裁判字號】    95,上訴,1310
【裁判日期】    951003
【裁判案由】    違反槍砲彈藥刀械管制條例等
【裁判全文】
臺灣高等法院刑事判決                95年度上訴字第1310號
上  訴  人  臺灣臺北地方法院檢察署檢察官
被      告  丙○○
                      樓
                    （現於台灣台南監獄）
指定辯護人  本院公設辯護人  甲○○
上列上訴人因被告違反槍砲彈藥刀械管制條例等案件，不服臺灣
臺北地方法院93年度訴字第1267號，中華民國95年1月16日第一
審判決（起訴案號：臺灣臺北地方法院檢察署93年度偵字第5060
號、第7685號、第7792號及臺灣板橋地方法院檢察署檢察官移送
併辦案號：93年度偵16357號、94年度偵字第5363號），提起上
訴，本院判決如下：
    主  文
原判決關於丙○○違反槍砲彈藥刀械管制條例部分撤銷。
丙○○未經許可，持有可發射子彈具有殺傷力之改造玩具手槍，
處有期徒刑貳年，併科罰金新臺幣肆拾萬元，罰金如易服勞役，
以新台幣參仟元折算壹日，扣案如附表所示可發射子彈具有殺傷
力之改造玩具手槍肆把及子彈肆拾捌顆，均沒收。
其餘上訴駁回。
    事  實
一、丙○○前因竊盜案件，經原審以八十七年度易字第一二二一
    號刑事判決判處有期徒刑一年六月，並於刑之執行前，令入
    勞動場所強制工作三年，經本院以八十七年度上易字第四六
    九四號刑事判決駁回上訴確定；又因違反電信法案件，經原
    審以八十七年度訴字第六五九號刑事判決判處有期徒刑六月
    ，亦經本院以八十七年度上訴字第三三七九號刑事判決駁回
    上訴確定；再因贓物案件，經臺灣板橋地方法院以八十八年
    度訴字第九六號刑事判決判處有期徒刑五月確定；復因違反
    槍砲彈藥刀械管制條例案件，先後經臺灣士林地方法院以八
    十七年度訴字第七七○號刑事判決有期徒刑六月，併科罰金
    新臺幣五萬元，經臺灣臺東地方法院以八十八年度訴字第二
    八號刑事判決判處有期徒刑六月，均確定在案；另因違反毒
    品危害防制條例案件，經臺灣臺東地方法院以八十八年度訴
    字第一七六號刑事判決判處有期徒刑四月確定；上述六罪嗣
    經臺灣臺東地方法院以八十九年度聲字第一一○○號刑事裁
    定定應執行有期徒刑三年八月，併科罰金五萬元，並於刑之
    執行前，令入勞動場所強制工作三年，而於民國九十年四月
    三日入監服刑，於九十二年三月三日假釋付保護管束。詎仍
    不知悔改，於假釋期間內之九十三年年初，見年籍姓名不詳
    成年人在跳蚤雜誌上販售槍彈，竟以每支槍約新臺幣八千元
    之價格，合計約四、五萬元之價格，購買如附表所示之槍、
    彈，並約定在臺北縣中和市○○路向該年籍姓名不詳之成年
    人取得後，即未經許可而持有，並先後在臺北市○○區○○
    街六○○巷九八弄一之一號二樓、臺北縣永和市○○路四八
    巷三號四樓住處內持有之。嗣於九十三年三月四日下午五時
    三十分許，為警持票搜索丙○○前開位於臺北市○○街之住
    處，而扣得附表編號一所示槍、彈，又經警於九十三年十月
    四日晚間十時三十分許，在丙○○前開位於臺北縣永和市○
    ○路之住處查獲附表編號二所示槍、彈，再經警於九十四年
    二月二十五日凌晨三時五分許，復在前開臺北縣永和市○○
    路住處內查獲前開附表編號三所示子彈，始悉上情。
二、案經臺北市政府警察局刑事警察大隊及大同分局報告臺灣臺
    北地方法院檢察署檢察官偵查起訴，及臺北縣政府警察局報
    告臺灣板橋地方法院檢察署檢察官移送併辦。
    理  由
一、訊據被告丙○○坦承未經許可持有前揭具有殺傷力之槍、彈
    等情不諱，並有如附表所示之手槍四把及子彈五十三顆（採
    樣試射五顆，餘四十八顆）扣案可稽（見臺灣臺北地方法院
    檢察署九十三年度警聲搜字第三八○號卷、臺灣板橋地方法
    院檢察署九十三年度偵字第一六三五七號卷第二一頁反面、
    九十四年度偵字第五三六三號卷第十一頁）。前開四把手槍
    經送法務部調查局以性能鑑定結果，四把手槍分別為仿美國
    COLT 'S MKⅣ/SERIES' 70.45 Auto型式改造玩具手槍（槍
    枝管制編號：0000000000）、仿瑞士SIG SAUER
    P-22 0型式改造玩具手槍（槍枝管制編號：0000000
    000）、仿比利時FN Browning型式改造玩具手槍（槍枝
    管制編號：0000000000）、仿美國COLT Pocket.
    25 Auto型式改造玩具手槍（槍枝管制編號：000000
    0000），該等槍管均已有經過改裝改造，以其機械狀況
    及結構強度判斷，能擊發適合其使用具有殺傷力之子彈，此
    有法務部調查局九十三年十二月三十日調科字第○九三○
    ○五一八四五○號鑑定通知書在卷可按（見原審卷一第二一
    五頁至第二一六頁）。且如附表所示之全部槍、彈俱送內政
    部警政署刑事警察局以性能檢驗法、試射法鑑定，認四把手
    槍之機械性能良好，均具有殺傷力，附表編號一所示玩具空
    氣手槍一把，以小型二氧化碳高壓鋼瓶內氣體為發射動力，
    經試射彈丸三顆，其單位面積動能均未達彈丸單位面積每平
    方公分二十焦耳，是不足以穿入人體皮肉層，認不具殺傷力
    ；點四五子彈十五顆中有十三顆為口徑零點四五吋之制式子
    彈，具有殺傷力，餘二顆不具殺傷力；霰彈槍子彈二顆為12
    GUAGE制式霰彈，均具殺傷力；制式九○子彈二十三顆均具
    殺傷力，另改造九○子彈二顆取樣一顆試射結果，可擊發，
    均具有殺傷力；而改造子彈半成品三十四顆不具子彈完整結
    構，均不具有殺傷力，至槍身把手為仿GLOCK廠半自動手槍
    製造之玩具手槍塑膠槍身，滑套三個為玩具槍之金屬滑套或
    塑膠滑套；附表編號二所示八釐米土造子彈六顆，採樣試射
    二顆，點二五土造子彈二顆，採樣試射一顆，均可擊發，認
    均具有殺傷力，另附表編號三所示九釐米子彈十顆，其中五
    顆為土造子彈，採樣試射一顆，可擊發，具有殺傷力，其餘
    五顆不具底火、火藥，非為完整之子彈結構，不具殺傷力；
    此有內政部警政署刑事警察局九十三年三月二十五日刑鑑字
    第○九三○○五三四七一號槍彈鑑定書、九十三年十月二十
    日刑鑑字第○九三○二○五○七六號槍彈鑑定書、九十四年
    四月四日刑鑑字第○九四○○四九六三一號槍彈鑑定書附卷
    足參（見臺灣臺北地方法院檢察署九十三年度偵字第五○六
    ○號卷第六三至七七頁、臺灣板橋地方法院檢察署九十三年
    度偵字第一六三五七號卷、九十四年度偵字第五三六三號卷
    ）。是被告丙○○任意性之自白，堪認與事實相符。本件事
    證明確，被告丙○○未經許可持有槍、彈之犯行洵堪認定。
二、按槍砲彈藥刀械管制條例第四條所稱之槍砲、彈藥，依同條
    例第五條之規定，非經中央主管機關許可，不得製造、販賣
    、運輸、轉讓、出租、出借、持有、寄藏或陳列。而槍砲彈
    藥刀械管制條例所規定之持有行為，其持有之繼續，為行為
    之繼續，而非狀態之繼續；亦即一經持有該條例所規定之槍
    砲、彈藥或刀械，其犯罪即已成立，但其完結須繼續至持有
    行為終了時為止，最高法院著有九十年度臺非字第二十一號
    判決可資參照。本案被告丙○○於九十三年年初起，即未經
    許可持有附表所示槍、彈，嗣於九十三年三月四日、同年十
    月四日為警查獲並扣得槍枝四把，故其持有四把槍枝之行為
    迄至九十三年十月四日完成，另持有子彈之行為迄至九十四
    年二月二十五日為警全部查獲時始完成。又依94年1月7日修
    正公布，並於95年7月1日施行之刑法第二條第一項規定，行
    為後法律有變更者，適用行為時之法律。再按行為後法律有
    變更者，適用裁判時之法律，但裁判前之法律有利於行為人
    者，適用最有利於行為人之法律，修正前之刑法第二條第一
    項定有明文。查被告丙○○持有槍枝後，槍砲彈藥刀械管制
    條例於九十四年一月二十六日修正公布，並自公布日施行，
    原槍砲彈藥刀械管制條例第八條與第十條、第十一條合併修
    正移列為修正條文第八條，原條例第十條、第十一條刪除。
    修正後槍砲彈藥刀械管制條例第八條第四項規定持有槍枝之
    法定刑，與修正前槍砲彈藥刀械管制條例第十一條第四項規
    定持有槍枝之法定刑比較，由得處一年以上七年以下有期徒
    刑，併科新臺幣七百萬元以下罰金，修正為得處三年以上十
    年以下有期徒刑，併科新臺幣七百萬元以下罰金。故新舊法
    比較結果，以舊法即修正前之槍砲彈藥刀械管制條例第十一
    條第四項規定有利於被告丙○○，依修正前之刑法第二條第
    一項但書之規定，關於被告丙○○持有槍枝之行為，應適用
    修正前之槍砲彈藥刀械管制條例第十一條第四項規定處斷。
    至槍砲彈藥刀械管制條例第十二條第四項關於未經許可持有
    子彈罪部分，則未有修正，無庸比較新舊法，又按修正前槍
    砲彈藥刀械管制條例第十一條所稱「其他可發射金屬或子彈
    具有殺傷力之各式槍砲」，係指改造模型槍以外經製造、改
    造具殺傷力之其他槍枝，是以玩具槍改造並具殺傷力者亦屬
    之。本件扣案如附表所示具有殺傷力之槍枝四把，均係仿制
    式手槍製造之金屬玩具手槍，換裝土造金屬槍管改造而成，
    應屬修正前槍砲彈藥刀械管制條例第四條第一項第一款及第
    十一條所規定之「其他可發射金屬或子彈具有殺傷力之各式
    槍砲」無訛。是核被告丙○○所為，係犯修正前槍砲彈藥刀
    械管制條例第十一條第四項未經許可持有可發射子彈具有殺
    傷力之改造玩具手槍罪，及同條例第十二條第四項未經許可
    持有子彈罪。公訴人起訴修正前槍砲彈藥刀械管制條例第十
    條第四項之罪，業經檢察官於原審當庭更正起訴法條如上。
    被告丙○○以一行為同時持有改造玩具手槍四把、子彈五十
    三顆（採樣試射五顆，餘四十八顆），分別侵害一法益而屬
    單純一罪，自應分別論以一罪，又其以一行為同時持有上開
    手槍及子彈，係以一行為觸犯前開二構成要件不同之罪名，
    為想像競合犯，依刑法第五十五條之規定，應從一重以未經
    許可持有其他可發射子彈具有殺傷力之改造玩具手槍罪論處
    。另檢察官僅就附表編號一所示槍、彈部分起訴，未及附表
    編號二、三所示槍、彈部分，惟被告丙○○既係以一行為持
    有上開槍、彈，則附表編號二、三所示槍、彈自為起訴效力
    所及，茲臺灣板橋地方法院檢察署檢察官就此二部分於原審
    移送併辦，法院自應併予審理。又按行為後法律有變更者，
    適用行為時之法律。但行為後之法律有利於行為人者，適用
    最有利於行為人之法律，刑法第2條第1項定有明文。被告行
    為時之易服勞役折算標準，業據修正前罰金罰鍰提高標準條
    例第2條前段規定，就其原定數額提高為100倍折算1日，則
    被告行為時之易服勞役折算標準，應以銀元300元折算1日，
    即新台幣900元折算1日。惟95年7月1日修正公布施行之刑法
    第42條第3項前段規定：「易服勞役以新台幣一仟元、二仟
    元或三仟元折算一日」，比較修正前後之易服勞役折算標準
    ，以修正後之規定，較有利於被告，則應依刑法第2條第1項
    但書之規定，適用修正後之刑法第42條第3項前段規定，定
    其折算標準。
三、公訴意旨另略以連文欽意圖為自己不法之所有，於九十二年
    十二月二日十二時許，至臺北縣新莊市○○路六十六號「國
    都汽車股份有限公司新莊營業所」門市處，向汽車銷貨員乙
    ○○佯稱欲購買自用小客車並要求試車，乙○○乃將ＬＥＸ
    ＵＳ廠牌三三○車型、車牌號碼三五五二─ＦＥ號自用小客
    車之鑰匙交予連文欽，連文欽即趁乙○○未及注意之際，進
    入車內駕駛前開車輛迅速逃逸；旋透過明知前開車輛為贓車
    之被告丙○○、翁世芳、陳佳泉三人居中介紹，將前開車輛
    轉售予知情之彭立中，價格為六萬元（市價約二百多萬元）
    ，經彭立中改懸其所有車牌號碼ＤＳ─三七○三號車牌二面
    ，嗣於九十三年一月七日下午五時許，彭立中駕駛前開車輛
    行經臺北市○○街三號前，為警當場查獲，始知上情，因認
    被告丙○○涉有牙保贓物罪嫌。（陳佳泉、翁世芳共同牙保
    贓物，彭立中故買贓物，業經原審先後改依協商程序，分別
    判處有期徒刑四月、四月、三月，均確定在案）
四、按犯罪事實應依證據認定之，無證據不得推定犯罪事實，刑
    事訴訟法第一百五十四條第二項定有明文。再按被告之自白
    ，雖為證據之一種，但依刑事訴訟法第一百五十六條第一項
    規定，被告之自白，須非出於強暴、脅迫、利誘、詐欺、違
    法羈押或其他不正之方法，且與事實相符者，始得為證據。
    又依同條第二項規定，被告之自白，不得作為有罪判決之唯
    一證據，仍應調查其他必要之證據，以察其是否與事實相符
    。是則利用共犯者之自白，為其他共犯之罪證時，其證據價
    值如何，按諸自由心證主義之原則，固屬法院自由判斷之範
    圍。但共同被告不利於己之陳述，雖得採為其他共同被告犯
    罪之證據，惟此項不利之陳述，須無瑕疵可指，且就其他方
    面調查，又與事實相符者，始得採為其他共同被告犯罪事實
    之認定。若不為調查，而專憑此項供述，即為其他共同被告
    犯罪事實之認定，顯與刑事訴訟法第一百五十六條第二項之
    規定有違。因之，現行刑事訴訟法下，被告之自白，或共同
    被告不利於己之陳述，其證明力並非可任由法院依自由心證
    主義之原則，自由判斷，而受相當之限制，有證據法定主義
    之味道，即尚須另有其他必要之補強證據，來補足其自白之
    證明力，始得採為斷罪資料，最高法院著有八十七年度臺上
    字第三一八二號判決可資參照。此部分訊據被告丙○○於警
    詢時、偵查、原審及本院審理中均堅決否認有何前揭牙保贓
    物之犯行，查於九十三年十二月一日原審之準備程序期日，
    同案之陳佳泉、翁世芳、彭立中均未到庭，當時另案在押之
    同案之連文欽即供稱：「（你是否有把車子開給翁世芳？）
    他就告訴我說他有一個朋友在做這個．．．他就打電話給陳
    佳泉，陳佳泉就到翁世芳的家裡，然後去看我開來的車子，
    陳佳泉就把車子開走，他要我等他的消息，但當時丙○○沒
    有在場」等情（見原審卷一第一八六頁），同案之翁世芳於
    九十四年五月十八日原審準備程序中於該次期日亦供述：「
    我承認我確實有建議連文欽把該車賣掉並交由陳佳泉去代為
    銷贓，而介紹陳佳泉認識」等語（見原審卷二第二九頁），
    是連文欽、翁世芳應係與陳佳泉接洽，而與被告丙○○無關
    。另同案之彭立中於九十四年五月十八日原審準備程序期日
    則陳述：「丙○○與陳佳泉去我上班的地方找我，我本來就
    認識丙○○，是丙○○介紹陳佳泉與我認識，丙○○他到事
    務所找我要問我們的律師法律問題．．．我不知道丙○○是
    否知道陳佳泉跟我要談車子買賣的事，當時與陳佳泉約定要
    給他六萬元，是只有跟陳佳泉說，與丙○○沒有關係」等語
    （見原審卷二第二九頁反面），再同案之陳佳泉經原審以證
    人身分傳喚到庭，具結後證述：「我因為有法律問題，透過
    丙○○請教彭立中，賴只是介紹朋友給我認識的，但不是因
    為要買賣車子而介紹彭立中給我認識」等語（見原審卷三第
    一二八頁反面），是同案之陳佳泉、彭立中於原審準備程序
    中之陳述或證述內容，互核相符。則陳佳泉取得本件贓車後
    ，因先前透過丙○○介紹認識彭立中，即直接詢問彭立中是
    否欲購買該車等事實，堪認為真。至同案之陳佳泉前於警詢
    時固陳稱：「當日（指九十二年十二月九日或十日）我與連
    文欽經中山分局時，他突然開車門衝進警察局說要自首，我
    見狀將車駛離現場到信義區○○街找丙○○商量如何處理，
    經丙○○以電話聯絡彭立中告知上情，彭立中即前來看車後
    ，並自願出價新臺幣六萬元整購買．．．」云云（見九十三
    年度偵字第七七九二號卷第五一頁），惟查陳佳泉嗣於檢察
    官內勤偵訊中又改稱：「我當時不知道是贓車，才託丙○○
    找人買，後來丙○○買（應係『賣』之誤）給彭立中，車子
    是我交給彭立中的，交給彭立中時我不知道是贓車。十二月
    二十五日連文欽被到（應係『抓到』之誤），才知道」等語
    （見九十三年度核退字第三八七號卷第三二頁）。則關於陳
    佳泉如何自連文欽取得該輛贓車、陳佳泉是否明知為贓車、
    陳佳泉是否告知被告丙○○該車為贓車等節，其前後供述相
    去甚遠，已有可疑。關於陳佳泉如何收受該贓車之過程，據
    同案之連文欽於偵訊中陳稱：「我是在新莊國小交車，我開
    車去翁世芳家，是搶車後的一、二天。翁世芳說，陳佳泉專
    門在賣贓物的，他就打電話給陳佳泉．．．」等語（見九十
    三年度偵字第七七九二號卷第一五○頁），故連文欽應係於
    搶奪該車後一、二天，始透過翁世芳在翁世芳住處將贓車交
    予陳佳泉處理，此與陳佳泉前於警詢時陳述伊與連文欽同行
    途中，連文欽進警局自首，伊即駕駛該車去找被告丙○○商
    量如何處理云云，顯有齟齬。另關於陳佳泉取得贓車後如何
    將該車出賣予彭立中之過程，據同案被告彭立中於警詢時之
    供述：「是丙○○偕同綽號『阿泉』的男子於九十二年十二
    月初至我上班之律師事務所找我，並稱有壹部凌志廠牌之權
    利車要賣我壹佰萬元，我覺得太貴了，後來以陸萬元成交」
    等語（見九十三年度偵字第七七九二號卷第三十至三一頁）
    ，嗣彭立中於偵訊中又改稱：「．．．車子是丙○○帶著陳
    佳泉來的，陳佳泉說是權利車，說要賣給我。車子就先放在
    我的房子，在白沙灣。我第一次看到那台車是在被警查獲前
    一個星期左右。約十二月底。他們將車放在我家．．．」等
    語（見九十三年度偵字第七七九二號卷第一五一頁）。是彭
    立中先稱於九十二年十二月初在伊上班之律師事務所看車並
    進行買賣商議云云，後又改稱伊第一次看見該車是於九十二
    年十二月底，該車放在伊位於白沙灣之住處云云，前後已有
    不一，亦與陳佳泉前於警詢時陳稱係被告丙○○聯絡彭立中
    前來看車云云，地點顯有不符。綜上所述，同案之陳佳泉、
    彭立中於警詢時、偵查中之陳述，本身供述前後不一，二人
    所言亦互核不符，且陳佳泉所言與同案之連文欽、翁世芳之
    陳述，亦相去甚遠，顯有互相推諉、避重就輕之瑕疵，揆諸
    前揭最高法院判決要旨，自難逕採為不利於被告丙○○之證
    據。本件同案之連文欽、翁世芳、陳佳泉、彭立中於原審準
    備程序中所言互核一致，是可推認該贓車之買賣過程應係連
    文欽詢問翁世芳、翁世芳聯絡陳佳泉、陳佳泉再直接與彭立
    中接洽，並無經由被告丙○○等情事，陳佳泉、彭立中於警
    詢時及偵查中之陳述顯有瑕疵，實難遽信。此外，復無其他
    積極證據可證被告丙○○有何牙保贓物之犯行，自難逕以刑
    法第三百四十九條第二項牙保贓物罪嫌相繩，揆諸前揭判決
    之要旨，就此部分自應諭知被告丙○○無罪之判決。
五、原審以被告違反槍砲彈藥刀械管制條例之犯行明確，予以論
    罪科刑，固非無見，惟原判決關於罰金易服勞役之部分未及
    比較適用有利於被告之新法，尚有未洽，公訴人就此部分以
    被告多次被查獲未論以連續犯而提起上訴，惟被告之持有為
    繼續行為，其完結，須繼續至持有行為終了之時為止，不因
    分次查獲而不同，是公訴人之上訴為無理由，但原判決就此
    部分既有前揭可議之處，仍應由本院將原判決此部分撤銷改
    判，爰審酌被告持有如附表編號一、二、三所示具有殺傷力
    之改造玩具手槍四把、子彈五十三顆（採樣試射五顆，餘四
    十八顆），數量可觀，持有該等槍、彈對於社會治安及人身
    安全所生之危害甚鉅，且被告丙○○前犯竊盜、電信法、贓
    物、槍砲彈藥刀械管制條例、毒品危害防制條例等案件，經
    臺灣臺東地方法院以八十九年度聲字第一一○○號刑事裁定
    定應執行有期徒刑三年八月，併科罰金五萬元，並於刑之執
    行前，令入勞動場所強制工作三年，而於九十年四月三日入
    監服刑，於九十二年三月三日假釋付保護管束，有被告前案
    紀錄表在卷可按，竟於假釋期間內再犯本件犯行，可見被告
    丙○○對於因受偵、審及刑罰之反應省悟能力薄弱，惟本件
    犯罪後尚能坦承一切犯行等一切情狀，量處如主文所示之刑
    ，並就罰金刑部分諭知易服勞役之折算標準。附表編號一、
    二、三所示具有殺傷力之改造玩具手槍四把、子彈四十八顆
    （查獲五十三顆，採樣試射五顆），既屬槍砲彈藥刀械管制
    條例第五條規定非經中央主管機關許可，不得持有之物，應
    屬違禁物，依刑法第三十八條第一項第一款規定，不問屬於
    被告丙○○與否，沒收之。另五顆子彈因經鑑定機關試射擊
    發而失其違禁物性質，及其餘附表所示經鑑定不具有殺傷力
    之玩具空氣手槍一把、子彈七顆、子彈半成品三十四顆，俱
    非屬違禁物，爰不宣告沒收。就被告牙保贓物部分，原審經
    審理結果，認無其他積極證據足資證明被告有公訴人所指之
    此部分犯行，而為被告無罪之諭知，尚無不合，公訴人以原
    審逕引同案被告連文欽、翁世芳、彭立中於個人所涉案件之
    準備程序中之陳詞為依據，而未於審理中準用人證規定命其
    等具結作證，依法即不得採為證據，原審竟引為本案證據，
    判決顯有違誤，及同案被告陳佳泉於95年1月4日原審審理期
    日中之證述有迴護被告之舉，事後翻供自難採信等上訴，惟
    查原判決已就證人陳佳泉前後之所述何者為可採信等，已詳
    為論述，又當事人、代理人或辯護人於法院調查證據時，知
    有第一百五十九條第一項不得為證據之情形，而未於言詞辯
    論終結前聲明異議者，視為有前項（作為證據）之同意，刑
    事訴訟法第159條之5第2項定有明文，公訴人於原審並未於
    言詞辯論終結前聲明異議，甚至為捨棄證人彭立中之傳訊等
    ，是公訴人前揭之上訴為無理由，此部分應予駁回。
據上論斷，應依刑事訴訟法第368條、第369條第1項前段、第364
條、第299條第1項前段，94年1月26日修正前槍砲彈藥刀械管制
條例第11條第4項、槍砲彈藥刀械管制條例第12條第4項，刑法第
11條前段、第2條第1項、第55條、第42條第3項、第38條第1項第
1款，現行法規所定貨幣單位折算新臺幣條例第二條判決如主文
。
本案經檢察官洪泰文到庭執行職務。
中    華    民    國    95    年    10    月    3     日
                  刑事第七庭  審判長法  官  陳正雄
                                    法  官  蔡光治
                                    法  官  許宗和
以上正本證明與原本無異。
槍砲部分如不服本判決，應於收受送達後十日內向本院提出上訴
書狀，其未敘述上訴之理由者並得於提起上訴後十日內向本院補
提理由書（均須按他造當事人之人數附繕本）。
其餘不得上訴。
                                    書記官  沈秀容
中    華    民    國    95    年    10    月    11    日
附錄：本案論罪科刑法條全文
94年1月26日修正前槍砲彈藥刀械管制條例第11條
未經許可，製造、販賣或運輸第四條第一項第一款所稱其他可發
射金屬或子彈具有殺傷力之各式槍砲者，處五年以上有期徒刑，
併科新臺幣一千萬元以下罰金。
未經許可，轉讓、出租或出借前項所列槍砲者，處三年以上十年
以下有期徒刑，併科新臺幣七百萬元以下罰金。
意圖供自己或他人犯罪之用，而犯前二項之罪者，處無期徒刑或
七年以上有期徒刑，併科新臺幣一千萬元以下罰金。
未經許可，持有、寄藏或意圖販賣而陳列第一項所列槍砲者，處
一年以上七年以下有期徒刑，併科新臺幣七百萬元以下罰金。
第一項至第三項之未遂犯罰之。
槍砲彈藥刀械管制條例第12條
未經許可，製造、販賣或運輸子彈者，處1 年以上7 年以下有期
徒刑，併科新臺幣500 萬元以下罰金。
未經許可，轉讓、出租或出借子彈者，處6 月以上5 年以下有期
徒刑，併科新臺幣300 萬元以下罰金。
意圖供自己或他人犯罪之用，而犯前二項之罪者，處3 年以上10
年以下有期徒刑，併科新台幣700 萬元以下罰金。
未經許可，持有、寄藏或意圖販賣而陳列子彈者，處5 年以下有
期徒刑，併科新台幣300 萬元以下罰金。
第1 項至第3 項之未遂犯罰之。
附表：
 ┌──┬──────────────┬──────────┐
 │編號│    具 殺 傷 力 部 分       │   不具殺傷力部分   │
 ├──┼──────────────┼──────────┤
 │ 一 │仿美國COLT'S MⅣ/SERIES'70.4│玩具空氣手槍一把（槍│
 │    │5 Auto型式改造玩具手槍一把（│枝管制編號：00000000│
 │    │槍枝管制編號：0000000000）、│79）、改造.45 子彈二│
 │    │仿瑞士SIG SAUER P-220 型式改│顆、子彈半成品三十四│
 │    │造玩具手槍一把（槍枝管制編號│顆、彈匣三個、彈簧三│
 │    │：0000000000）、制式.45 子彈│個、滑套三個、槍身把│
 │    │十三顆、12 GUAGE制式霰彈二顆│手一個、槍套二個。  │
 │    │、制式90子彈二十三顆、改造90│                    │
 │    │子彈二顆（採樣試射一顆，餘一│                    │
 │    │顆）。                      │                    │
 ├──┼──────────────┼──────────┤
 │ 二 │仿比利時FN Browning 型式改造│八釐米及.25 彈匣各一│
 │    │玩具手槍一把（槍枝管制編號：│個。                │
 │    │0000000000）、仿美國COLT Poc│                    │
 │    │ket .25 Auto型式改造玩具手槍│                    │
 │    │一把（槍枝管制編號：00000000│                    │
 │    │03），八釐米土造子彈六顆（採│                    │
 │    │樣試射二顆，餘四顆）、土造. │                    │
 │    │25子彈二顆（採樣試射一顆，餘│                    │
 │    │一顆）。                    │                    │
 ├──┼──────────────┼──────────┤
 │ 三 │九釐米土造子彈五顆（採樣試射│九釐米子彈五顆。    │
 │    │一顆 ，餘四顆）。           │                    │
 └──┴──────────────┴──────────┘


司法院資訊處製作；財團法人民間司法改革基金會備份。
